【裁判字號】    95,訴,914
【裁判日期】    950721
【裁判案由】    偽造文書等
【裁判全文】
臺灣臺北地方法院刑事判決               95年度訴字第914號
公  訴  人  臺灣臺北地方法院檢察署檢察官
被      告  甲○○
上列被告因偽造文書等案件，經檢察官聲請簡易判決處刑（94年
度偵緝字第1229號），惟本院受理後（95年度簡字第1769號）認
不宜以簡易判決處刑，改適用通常程序審判，被告為有罪之陳述
，經合議庭裁定改行簡式審判程序，判決如下：
    主  文
甲○○連續行使偽造私文書，足以生損害於他人，處有期徒刑壹
年貳月。緩刑參年，緩刑期間內付保護管束。
偽造之如附表一、附表二所示之信用卡背面「乙○○」之署押各
壹枚及偽造之如附表一、附表二所示之簽帳單上「乙○○」之署
押均沒收。
    事  實
一、甲○○於民國92年10月間，原與乙○○共同賃居在台北市○
    ○街34號8 樓之4 。緣甲○○於92年10月30日以申辦信用卡
    可獲得贈品為由，慫恿乙○○具名向板信商業銀行（下稱板
    信銀行）申請辦理現金卡，向台北富邦商業銀行（下稱台北
    富邦銀行）、花旗商業銀行（下稱花旗銀行）申請辦理信用
    卡，乙○○在前開現金卡、信用卡尚未辦妥之前，即因改至
    桃園工作，而搬離該租屋處。92年11月間，甲○○獲知前開
    銀行已將乙○○所申辦之現金卡、信用卡寄發至前開租屋處
    ，並在轄區之郵局待領，甲○○以領取信用卡所獲贈之贈品
    為由，自乙○○處取得其身分證，獲得授權，以乙○○代理
    人名義至轄區郵局領取內有現金卡、信用卡之掛號郵件，而
    取得該現金卡、信用卡（卡號詳如附表一、附表二、附表四
    所示）後，竟基於意圖為自己不法之所有，易持有為所有，
    而一併將之侵占入己，復基於偽造私文書並持以行使及意圖
    為自己不法之所有而詐欺取財之概括犯意，先於台北富邦銀
    行、花旗銀行等信用卡背面偽造乙○○之簽名署押，表示乙
    ○○為信用卡之真正持卡人，於信用卡有效期間內有權使用
    該卡之辨識及證明之意，而偽造該私文書，足生損害於乙○
    ○本人及台北富邦銀行、花旗銀行。甲○○復於附表一、附
    表二所示之時、地，持該等信用卡向該等店家之店員行使，
    甲○○並以複寫方式在簽帳單顧客存根聯、商店存根聯上偽
    造「乙○○」署押各1 枚後（如附表二編號4 所示，僅在簽
    帳單商店收據聯偽造「乙○○」署押1 枚），表示係乙○○
    本人在該特約商店簽帳消費其上所示之事項及金額，該特約
    商店並得據以向銀行請款，再由銀行轉向乙○○請款之意，
    而偽造該私文書，並交付店員而行使之，致使特約商店店員
    誤認其係乙○○本人而陷於錯誤，供甲○○消費購物，且使
    台北富邦銀行、花旗銀行陷於錯誤，誤信前揭偽造之信用卡
    簽帳單為乙○○本人之消費，而如數給付上開款項予如附表
    一、附表二所示之特約商店；期間，甲○○尚於92年12月1
    日，先以還債，要將支票存入乙○○帳戶為由，自乙○○處
    取得其在日盛國際商業銀行所有之帳戶（帳號：0000000000
    0000號），再持前開信用卡資料，佯稱係乙○○，以電話向
    花旗銀行申請「既有卡友靈利金」貸款，共19萬元，使花旗
    銀行陷於錯誤，誤信借款人確為該信用卡之真正持卡人乙○
    ○，而將甲○○申請借貸之款項匯入乙○○開前帳戶，甲○
    ○除以前開款項償還積欠乙○○欠款10萬元以外，並以存入
    之支票面額為19萬元為由，要求乙○○將超過10萬元部分之
    9 萬元領出退還；足以生損害於乙○○、前開特約商店、台
    北富邦銀行及花旗銀行。
二、甲○○另持前開信用卡、現金卡，於附表二、附表三所示之
    時間、地點，以輸入密碼之方式，使各該自動付款設備辨識
    系統陷於錯誤，以為前開信用卡、現金卡之正當權源持卡人
    為乙○○之不正方法，自各該自動付款設備詐得如附表二、
    附表三所示之款項共計174,200 元。
三、案經乙○○告訴，由台北市政府警察局萬華分局報請台灣台
    北地方法院檢察署檢察官聲請簡易判決處刑，本院認不宜以
    簡易判決處刑，改適用通常程序審判，被告為有罪之陳述，
    經合議庭裁定改行簡式審判程序。
    理  由
一、前開事實，已據被告甲○○於警詢、檢察官偵查及本院審理
    時坦承不諱，核與告訴人乙○○之指訴相符，復有板信銀行
    現金卡交易對帳單、台北富邦銀行信用卡消費清單及簽帳單
    影本3 紙、花旗銀行信用卡消費清單、對帳單及簽帳單正本
    、影本各1 紙在卷可稽，足見被告前開自白與事實相符，應
    可採信。本件事證明確，被告前開犯行，堪以認定。
二、論罪科刑之理由：
    (一)按文書為表現足以證明法律上權利義務或事實，或足以產
      生法律上權利關係或事實之意思表示；一般持信用卡交易
      時，特約商店人員交付予持卡人簽名之簽帳單係1 式2 聯
      （刷卡機刷卡方式）或1 式3 聯（手動刷卡方式），經持
      卡人簽名後，由持卡人提出交付予特約商店人員，表明持
      卡人同意依照信用卡使用約定，應按所示之全部金額付款
      之意，是該等簽帳單係屬刑法第210 條之私文書。而在信
      用卡背面持卡人簽名欄簽名，單純自形式上觀察，即足以
      表示該簽名者於信用卡有效之期限內有權使用該信用卡之
      辨識及證明，其性質上自屬刑法第220 條第1 項、第210
      條之準私文書。
    (二)核被告就前開事實欄一部分所為，係犯刑法第335 條第1
      項之侵占罪、第216 條、第220 條第2 項、第210 條之行
      使偽造（準）私文書罪（就在信用卡背面持卡人簽名欄偽
      簽他人署押並行使部分）、第216 條、第210 條之行使偽
      造私文書罪（就在附表一、附表二所示之文書上偽造乙○
      ○之署押並行使部分）、第339 條第1 項之詐欺取財罪；
      就被告前開事實欄二部分（即附表三、附表四部分），核
      其所為，係犯刑法第339 條之2 之以不正方法由自動付款
      設備取得他人之物罪。
    (三)被告偽造告訴人乙○○之署押（即分別於信用卡背面持卡
      人簽名欄、簽帳單等文書上偽造他人署押），係偽造私文
      書（或準私文書）之階段行為，而其偽造私文書（或準私
      文書）後持以行使，其偽造私文書（或準私文書）之低度
      行為應為行使偽造私文書（或準私文書）之高度行為所吸
      收，均不另論罪。
    (四)公訴人起訴時雖認被告部分行為係犯刑法第320 條第1 項
      之竊盜罪嫌，然公訴人於本院審理時已變更被告部分行為
      之所犯法條，主張被告係犯刑法第335 條第1 項之侵占罪
      ，本於檢察一體原則，應以公訴人到庭更正所犯法條為其
      所引應適用之法條。
    (五)刑法於94年2 月2 日修正公布，並於95年7 月1 日施行（
      下稱新法；修正前刑法，則均簡稱舊法），而有關新舊法
      之比較，應就罪刑有關之共犯、連續犯、累犯加重等暨其
      他法定加減原因（如身分加減）與加減例等一切情形，綜
      其全部罪刑之結果而為比較（最高法院95年第8 次刑事庭
      會議決議參照）。經查：
      1.被告前開行使偽造（準）私文書、行使偽造私文書、詐
        欺取財、以不正方法由自動付款設備取得他人之物等行
        為，先後多次犯行，時間緊密，犯罪構成要件相同，顯
        係基於概括犯意而為，如依舊法第56條之規定，為連續
        犯，應以一罪論，並加重其刑至2 分之1 。
      2.被告所犯之前開各罪之間，依舊法第55條之規定，有方
        法目的之牽連關係，本應從較重之刑法第216 條、第21
        0 條之行使偽造私文書罪處斷。
      3.依新法之規定，已刪除舊法第55條牽連犯、第56條連續
        犯之規定，已不能再就被告所犯之行使偽造私文書、行
        使偽造（準）私文書、詐欺取財、以不正方法由自動付
        款設備取得他人之物等犯行，依舊法第56條之規定，認
        定為連續犯，而各以一罪論，並加重其刑至2 分之1 ，
        且必須就前開所犯之數個犯罪行為，依新法之規定數罪
        併罰；惟查：
        (1)被告侵占告訴人乙○○前開2 張信用卡後，連續在該
          2 張信用卡背面偽造告訴人乙○○之署押，表示該簽
          名者於信用卡有效之期限內有權使用該信用卡之辨識
          及證明，而偽造準私文書，進而行使該信用卡，向特
          約商店施以詐術，被告並以複寫方式在簽帳單顧客存
          根聯、商店存根聯上偽造「乙○○」署押，偽造簽帳
          單之私文書，並交付店員而行使之，致使特約商店店
          員誤認係告訴人乙○○本人而供被告消費購物，被告
          復以該信用卡預借現金，而由自動付款設備詐取現金
          。此外，被告尚持告訴人乙○○之前開現金卡，多次
          由自動付款設備詐取現金等行為，則依被告之行為主
          觀犯意，其侵佔前開信用卡、現金卡後，自始即基於
          概括性之犯意，亦即意欲持前開信用卡、現金卡多次
          使用，而有反覆實行之性質，客觀上具有相當時間之
          連續性及可確定性，且依社會通念，被告之行為本具
          有預定數個同種類之行為將反覆實行之集合犯，核其
          所為，自應各論以行使偽造私文書、行使偽造（準）
          私文書、詐欺取財、以不正方法由自動付款設備取得
          他人之物之包括一罪，較為合理適當。
        (2)被告持告訴人乙○○所有之信用卡盜刷時，亦即被告
          前開所犯之行使偽造（準）私文書、行使偽造私文書
          、詐欺取財等罪之實行行為，客觀上已有局部之重合
          ，且其等行為之重合時點，依社會一般通念，均係在
          該等行為之著手階段，自可認被告前開所為，係基於
          同一犯罪故意，而實行一個犯罪行為，核屬一行為觸
          犯行使偽造（準）私文書、行使偽造私文書、詐欺取
          財等罪名，而為想像競合犯，應依新法第55條前段之
          規定，從重論以行使偽造私文書罪處斷，然而，被告
          另外所犯之侵占罪及以不正方法由自動付款設備取得
          他人之物罪之著手階段，客觀上，與被告盜刷告訴人
          乙○○前開信用卡犯罪行為之著手階段，完全不同，
          毫無重合之時點，自無法以一個犯罪行為論處，而屬
          實質競合，3 罪（即行使偽造私文書罪、侵占罪、以
          不正方法由自動付款設備取得他人之物罪）應併合處
          罰。
      4.基上，揆諸前開決議，綜合被告全部罪刑之結果而為比
        較及新法第2 條第1 項之規定，新舊法比較後，因適用
        舊法後，乃以連續行使偽造私文書罪（5 年以下有期徒
        刑）處斷，並加重其刑至2 分之1 ，而適用新法則需論
        以行使偽造私文書罪（5 年以下有期徒刑）、侵占罪（
        5 年以下有期徒刑、拘役、或科或併科1000元以下罰金
        ）、以不正方法由自動付款設備取得他人之物罪（3 年
        以下有期徒刑、拘役或1 萬元以下罰金），數罪併罰最
        高可處有期徒刑13年，兩相比較，當以適用舊法對於被
        告較為有利。
    (六)公訴人原聲請簡易判決處刑之事實，雖未敘及被告持告訴
      人乙○○花旗銀行信用卡資料，佯稱係告訴人乙○○，以
      電話向花旗銀行申請「既有卡友靈利金」貸款，共19萬元
      ，使花旗銀行陷於錯誤，誤信借款人確為該信用卡之真正
      持卡人為告訴人乙○○，而將被告申請借貸之款項匯入其
      指定之帳戶之詐欺取財犯行，然該部分事實與公訴人聲請
      簡易判決處刑之犯罪事實既具連續犯、牽連犯（已如前述
      ）之裁判上一罪關係，應為聲請簡易判決效力所及，自在
      本院所得審理之範圍。
    (七)94年2 月2 日修正公布，並於95年7 月1 日施行之刑法第
      57條乃為法院就刑之裁量審認標準見解之明文化，非屬法
      律之變更（前開最高法院決議參照），自無毋庸比較新舊
      法。本院審酌被告慫恿告訴人乙○○申辦前開信用卡、現
      金卡後，即將之侵占入己，並隨即冒用告訴人乙○○之名
      義，盜刷該信用卡消費購物、預借現金，另持該現金卡由
      自動付款設備詐取金錢等犯罪手段、目的、動機、犯罪所
      生之損害（詳如附表一、附表二、附表三、附表四所示）
      參酌信用卡、現金卡乃現代社會普遍而重要之交易工具，
      並有促進經濟、市場之功效，其運作之良窳則端賴社會之
      信任，被告冒名持用告訴人乙○○之信用卡、現金卡，已
      相當程度造成此項信任之破壞，嚴重妨礙金融交易秩序，
      本應處以重刑，唯念及被告犯罪後尚能坦承不諱，已知悔
      悟，且業與被告和解之態度等一切情狀，量處如主文所示
      之刑。
    (八)按犯罪在刑法前開修正施行前，而於施行後裁判，則其緩
      刑之宣告，應適用修正施行後（即新法）第74條之規定（
      前開決議參照）。查被告未曾因故意犯罪而受有期徒刑以
      上刑之宣告，有台灣高等法院被告前案紀錄表乙件在卷可
      稽，經此教訓後，應知警惕，當無再犯之虞，本院因認對
      其所宣告之刑，以暫不執行為適當，爰併予宣告緩刑3 年
      ，以勵自新。惟為確實使其有正確之法律觀念，並督促被
      告履行其與告訴人乙○○所簽訂之和解契約，儘早償還前
      開積欠之款項，爰依刑法第93條第1 項之規定，併宣告緩
      刑期內付保護管束，俾由地方法院檢察署之觀護人予以適
      當之督促，並發揮附條件緩刑制度之立意及避免短期自由
      刑執行衍致之不當效果。
三、如附表一、附表二所示之信用卡背面原持卡人簽名欄偽造之
    「乙○○」簽名各1 枚、如附表一、附表二所示之簽帳單上
    偽造「乙○○」之簽名，均為偽造之署押，不問屬於犯人於
    否，均應依刑法第219 條規定宣告沒收；至於如附表一、附
    表二所示偽造之私文書（即簽帳單，包括顧客存根聯、商店
    存根聯），雖係被告犯罪所用之物，然有關商店存根聯部分
    ，均已交付各銀行或特約商店保管而非被告所有，且非屬違
    禁物，而有關顧客存根聯部分，雖為被告保管而為其所有，
    然依被告於本院審理時供稱：該存根聯業已全部丟棄等語，
    為免日後執行困難，爰不併予宣告沒收，附此敘明。
據上論斷，應依刑事訴訟法第452 條、第273 條之1 第1 項、第
299 條第1 項前段，刑法2 條第1 項、修正前刑法第56條、刑法
第335 條第1 項、第216 條、第210 條、第220 條第1 項、第33
9 條第1 項、第339 條之2 、修正前刑法第55條、刑法第219 條
、第74條第1 項第1 款、第93條第1 項、刑法施行法第1 條之1
，判決如主文。
本案經檢察官黃紋綦到庭執行職務
中    華    民    國    95    年    7     月    21    日
                  刑事第七庭  法  官  蔡守訓
以上正本證明與原本無異。
如不服本判決，應於判決送達後10日內，向本院提出上訴狀。
                              書記官  廖純瑜
中    華    民    國    95    年    7     月    21    日
附錄法條：
中華民國刑法第335條
（普通侵占罪）
意圖為自己或第三人不法之所有，而侵占自己持有他人之物者，
處 5 年以下有期徒刑、拘役或科或併科 1 千元以下罰金。
前項之未遂犯罰之。
中華民國刑法第216條
（行使偽造變造或登載不實之文書罪）
行使第 210 條至第 215 條之文書者，依偽造、變造文書或登載
不實事項或使登載不實事項之規定處斷。
中華民國刑法第210條
（偽造變造私文書罪）
偽造、變造私文書，足以生損害於公眾或他人者，處 5 年以下有
期徒刑。
中華民國刑法第220條
（準文書）
在紙上或物品上之文字、符號、圖畫、照像，依習慣或特約，足
以為表示其用意之證明者，關於本章及本章以外各罪，以文書論
。
錄音、錄影或電磁紀錄，藉機器或電腦之處理所顯示之聲音、影
像或符號，足以為表示其用意之證明者，亦同。
中華民國刑法第339條
（普通詐欺罪）
意圖為自己或第三人不法之所有，以詐術使人將本人或第三人之
物交付者，處5年以下有期徒刑、拘役或科或併科1千元以下罰金
。
以前項方法得財產上不法之利益或使第三人得之者，亦同。
前二項之未遂犯罰之。
中華民國刑法第339條之2
（違法由自動付款設備取得他人之物之處罰）
意圖為自己或第三人不法之所有，以不正方法由自動付款設備取
得他人之物者，處3年以下有期徒刑、拘役或1萬元以下罰金。
以前項方法得財產上不法之利益或使第三人得之者，亦同。
附表一：台北富邦銀行信用卡（卡號：0000000000000000號）
┌──┬────┬────────┬────┬───────┐
│編號│時   間 │ 特  約  商  店 │盜刷金額│ 應沒收之署押 │
├──┼────┼────────┼────┼───────┤
│1   │92年12月│亮星餐廳有限公司│1,700元 │以複寫方式在簽│
│    │25日。  │（台北市○○街52│        │帳單顧客存根聯│
│    │        │號12樓）。      │        │、商店存根聯上│
│    │        │                │        │偽造「乙○○」│
│    │        │                │        │署押各1枚。   │
├──┼────┼────────┼────┼───────┤
│2   │92年12月│金師樓餐廳有限公│1,375元 │同上          │
│    │27日。  │司（台北市西寧南│        │              │
│    │        │路36號10樓之2） │        │              │
│    │        │。              │        │              │
├──┼────┼────────┼────┼───────┤
│3   │93年1月1│蒙娜麗莎商務旅館│1,380元 │同上          │
│    │1日。   │（台南市北區臨安│        │              │
│    │        │路2 段219 號）。│        │              │
├──┼────┼────────┼────┼───────┤
│4   │93年1月1│新昌沖印事業有限│1,409元 │同上          │
│    │1日。   │公司（台南市金華│        │              │
│    │        │路4 段52號）。  │        │              │
├──┼────┼────────┼────┼───────┤
│5   │93年2月2│好樂迪KTV 西寧店│1,524元 │同上          │
│    │2日。   │（台北市○○○路│        │              │
│    │        │2 段168 號10樓）│        │              │
│    │        │。              │        │              │
└──┴────┴────────┴────┴───────┘
附表二：花旗銀行信用卡（卡號：0000000000000000號）
┌──┬────┬────────┬────┬───────┐
│編號│時   間 │ 特  約  商  店 │盜刷金額│ 應沒收之署押 │
├──┼────┼────────┼────┼───────┤
│1   │92年11月│歌神視聽歌唱股份│741元   │以複寫方式在簽│
│    │20日。  │有限公司        │        │帳單顧客存根聯│
│    │        │                │        │、商店存根聯上│
│    │        │                │        │偽造「乙○○」│
│    │        │                │        │署押各1枚。   │
├──┼────┼────────┼────┼───────┤
│2   │92年11月│陶板屋餐飲股份有│990元   │同上。        │
│    │20日。  │限公司          │        │              │
├──┼────┼────────┼────┼───────┤
│3   │92年11月│歌神視聽歌唱股份│1244元  │同上。        │
│    │24日。  │有限公司        │        │              │
├──┼────┼────────┼────┼───────┤
│4   │92年12月│順發電腦台北站前│815元   │同上。        │
│    │1 日。  │店。            │        │              │
├──┼────┼────────┼────┼───────┤
│5   │93年1月6│衣蝶百貨公司臺北│1,360元 │同上          │
│    │日。    │S館。           │        │              │
├──┼────┼────────┼────┼───────┤
│6   │93年3月2│千琪運動廣場。  │2,700元 │同上          │
│    │1日。   │                │        │              │
├──┼────┼────────┼────┼───────┤
│7   │93年3月2│七條町餐廳。    │2,500元 │簽帳單商店收據│
│    │1日。   │                │        │聯偽造「乙○○│
│    │        │                │        │」署押1枚。   │
├──┼────┼────────┼────┼───────┤
│8   │93年3月2│星期五股份有限公│2,816元 │以複寫方式在簽│
│    │1日。   │司。            │        │帳單顧客存根聯│
│    │        │                │        │、商店存根聯上│
│    │        │                │        │偽造「乙○○」│
│    │        │                │        │署押各1 枚。  │
└──┴────┴────────┴────┴───────┘
附表三：
┌───┬────┬─────┬──────┬────┐
│編  號│ 時  間 │ 地    點 │盜 領 金 額 │備   註 │
├───┼────┼─────┼──────┼────┤
│  1   │92年12月│台灣銀行城│16,000元。  │編號1 至│
│      │28日。  │中分行（台│            │編號5 係│
│      │        │北市青島東│            │以前開台│
│      │        │路47號）。│            │北富邦銀│
│      │        │          │            │行信用卡│
├───┼────┼─────┼──────┤預借現金│
│  2   │93年1月7│華南銀行營│15,000元。  │。金額共│
│      │日。    │業部（台北│            │67,000元│
│      │        │市○○○路│            │。      │
│      │        │1 段38號）│            │        │
│      │        │。        │            │        │
├───┼────┼─────┼──────┤        │
│  3   │93年1月9│台灣銀行城│15,000元。  │        │
│      │日。    │中分行（台│            │        │
│      │        │北市青島東│            │        │
│      │        │路47號）。│            │        │
│      │        │          │            │        │
├───┼────┼─────┼──────┤        │
│  4   │93年1月1│中國信託銀│15,000元。  │        │
│      │0日。   │行西台南分│            │        │
│      │        │行（台南市│            │        │
│      │        │西區○○路│            │        │
│      │        │4 段212 號│            │        │
│      │        │）。      │            │        │
│      │        │          │            │        │
├───┼────┼─────┼──────┤        │
│  5   │93年1月1│台灣銀行城│6,000元。   │        │
│      │3日。   │中分行（台│            │        │
│      │        │北市青島東│            │        │
│      │        │路47號）。│            │        │
│      │        │          │            │        │
│      │        │          │            │        │
├───┼────┼─────┼──────┼────┤
│  6   │93年2月9│台北富邦銀│9,000元。   │編號6 係│
│      │日。    │行自動櫃員│            │以前開花│
│      │        │機。      │            │旗銀行信│
│      │        │          │            │用卡預借│
│      │        │          │            │現金。  │
└───┴────┴─────┴──────┴────┘
附表四：板信銀行現金卡（卡號：00000000000000號）
┌───┬────┬─────┬──────┬────┐
│編  號│ 時  間 │ 地    點 │盜 領 金 額 │備   註 │
├───┼────┼─────┼──────┼────┤
│  1   │92年11月│不詳自動付│20,000元。  │以板信銀│
│      │14日。  │款設備。  │            │行現金卡│
├───┼────┼─────┼──────┤預借現金│
│  2   │92年11月│同上      │20,000元。  │。金額共│
│      │16日。  │          │            │98,200元│
├───┼────┼─────┼──────┤。      │
│  3   │92年11月│同上      │2,000元。   │        │
│      │18日。  │          │            │        │
├───┼────┼─────┼──────┤        │
│  4   │92年11月│同上      │8,000元。   │        │
│      │18日。  │          │            │        │
├───┼────┼─────┼──────┤        │
│  5   │93年2月1│同上      │7,000元。   │        │
│      │3日。   │          │            │        │
├───┼────┼─────┼──────┤        │
│  6   │93年2月1│同上      │14,000元。  │        │
│      │3日。   │          │            │        │
├───┼────┼─────┼──────┤        │
│  7   │93年3月4│同上      │3,200元。   │        │
│      │日。    │          │            │        │
├───┼────┼─────┼──────┤        │
│  8   │93年3月4│同上      │7,000元。   │        │
│      │日。    │          │            │        │
├───┼────┼─────┼──────┤        │
│  9   │93年3月2│同上      │12,000元。  │        │
│      │1日。   │          │            │        │
├───┼────┼─────┼──────┤        │
│  10  │93年4月2│同上      │1,000元。   │        │
│      │3日。   │          │            │        │
├───┼────┼─────┼──────┤        │
│  11  │93年6月3│同上      │4,000元。   │        │
│      │日。    │          │            │        │
└───┴────┴─────┴──────┴────┘


司法院資訊處製作；財團法人民間司法改革基金會備份。
